【裁判字號】    88,上更(二),410
【裁判日期】    890104
【裁判案由】    偽造文書
【裁判全文】
臺灣高等法院臺南分院刑事判決        八十八年度上更(二)字第四一號  Ａ
      上  訴  人
      即  被  告  丙  ○  ○
      選任辯護人  林  國  明
      上  訴  人
      即  被  告  己  ○  ○
      選任辯護人  連  立  堅  律師
右上訴人因偽造文書案件，不服臺灣臺南地方法院八十四年度訴字第五○四號中華民
國八十四年六月六日、八十四年七月二十五日第一審判決（起訴案號：臺灣臺南地方
法院檢察署八十三年度偵字第一一九○二號、第一二六三五號），提起上訴，判決後
，經最高法院第二次發回更審，本院判決如左：
      主      文
原判決關於丙○○、己○○部分撤銷。
丙○○共同意圖為自己不法之所有，以詐術使人將本人之物交付為常業，處有期徒刑
壹年肆月。扣案如附表壹、貳所示之物品，均沒收。
己○○無罪。
      事      實
一、丙○○係戊○○（業經判處有期徒刑一年六月確定，執行完畢）之妻，戊○○是
    興偉食品股份有限公司（以下簡稱興偉公司）負責人，渠等明知「金門酒類銷售
    憑證」係福建省政府金門縣金門酒廠所製作之特種文書，因見金門酒廠生產之「
    金門陳年高梁酒」、「金門頌壽禮盒」、「金門極品高梁酒」、「金門精品高梁
    酒」及馬祖酒廠生產之「好彩頭高梁酒」缺貨，市場販售情況甚佳，竟共同意圖
    為自己不法所有之概括犯意，製造假酒出售牟利，自民國（下同）八十三年七月
    底起至同年十月二十五日止，委託臺南縣永康市○○路七一巷八八弄四號弘源印
    刷公司（以下簡稱弘源公司）、嘉義縣朴子市伸威紙器公司（以下簡稱伸威公司
    ）等，印製有金門酒廠標示及「中華民國金門酒廠產品」字樣之金門極品高梁酒
    、金門精品高梁酒、好彩頭（以上由弘源公司印製）、金門陳年特選高梁酒、金
    門七九陳年高梁酒（以上二種由伸威公司印製）之包裝盒，並向臺北縣鶯歌鎮和
    馨陶瓷公司購得金門四君子瓷瓶、好彩頭瓷瓶、金財神瓷瓶及向知情之乙○○（
    因死亡，已經判決不受理確定）購買，由不知情之坐落於高雄市○○區○○街二
    五三號「一代燙金印刷公司」負責人己○○所偽造之「金門酒類銷售憑證」之特
    種文書及現已經金門酒廠註冊商標之特選高粱酒酒標、金門紀念酒酒標、七十九
    年開國紀念酒酒標等共四千張後（乙○○交付金門酒類銷售憑證之版模），在臺
    南縣永康市○○○街五三號、五五號興偉公司後方倉庫，製造以金門特級高梁酒
    及香料注入上揭瓷瓶內之混合酒類，貼上以收縮膜封口套住之偽造金門酒類銷售
    憑證，包裝上揭包裝盒冒充金門極品高梁酒、頌壽禮盒及好彩頭等酒類，對外銷
    售。由知情之興偉公司送貨員丁○○（已經本院前審判處有期徒刑十月，緩刑四
    年確定）及已判刑確定之甲○○裝箱上車，將上揭酒類對外銷售至臺南縣市之超
    級市場，使他人誤認為真品而購買，足以生損害於金門酒廠、馬祖酒廠及酒類經
    銷商、消費者之權益，以詐取利益，並以此收入作為生活之資，以之為常業。
    嗣於八十三年十月二十五日下午三時三十分許，為警在興偉公司上址查獲，並扣
    得如附表一所示戊○○所有供犯罪所用之物；再循線於該日晚上九時許至高雄縣
    鳳山市○○路二十五號查獲乙○○，扣得如附表二所示乙○○所有之物；復於同
    日晚上十時十分許，至一代燙金印刷公司查獲己○○，並當場扣得己○○所有如
    附表三所示之物。
二、案經嘉義市警察局報請臺灣臺南地方法院檢察署檢察官偵查起訴。
      理      由
壹、被告丙○○部分：
一、訊據上訴人即被告丙○○矢口否認有與其夫戊○○共同混裝金門酒類並貼上銷售
    憑證銷售等情事，辯稱：伊僅負責家管，其夫所為，伊並未參與，查獲當時已在
    搬貨，伊並沒有在幫忙分裝云云。
二、經查：
（一）扣案如附表所示之物品，均係供本件犯罪用之物品，業據共同正犯戊○○及同
      案被告乙○○等人於警訊時陳明在卷，而戊○○如何與其妻即被告丙○○利用
      上揭瓷瓶、包裝盒、收縮膜、偽造之銷售憑證，在興偉公司後方倉庫製造以金
      門特級高梁酒及香料注入上揭瓷瓶內之混合酒類，貼上以收縮膜封口套住之偽
      造金門酒類銷售憑證，包裝上揭包裝盒，冒充金門極品高梁酒、頌壽禮盒及好
      彩頭等酒類，對外銷售等情，亦經共犯戊○○供證甚詳（見警卷第二頁反面）
      ，並為被告丙○○於警訊時供認不諱，其供稱：「是戊○○要我以一瓶金門特
      級高粱酒注入他所準備好的金門極品高粱酒的瓷器瓶內，這剛好是一對一，然
      後再以軟木塞塞住瓶口，再以收縮膜縮住瓶口，最後再貼予偽造之專賣憑證，
      如此便大功告成。」等語（見警卷第十六頁），並有在興偉公司後方倉庫查獲
      如附表一所示物品扣案足資佐證，復有福建省金門縣金門酒廠函示：「該扣案
      之包裝盒、瓶蓋封膜均非該廠產品」之八十三年十一月十六日八三格行字第一
      一七○號簡便行文表可參（見偵查卷第四十六頁、第四十七頁），共犯戊○○
      亦因上開犯行，為臺灣高等法院判處有期徒刑一年六月確定在案，有該院八十
      三年度上訴字第六二九八號刑事判決在卷可憑（見本院上訴卷第七十九頁至第
      一○一頁），事證已臻明確。被告丙○○於本院上訴卷前審辯稱：僅於案發時
      製造一次等語，而於本院前審及本院即矢口否認，顯係事後避重就輕或卸責之
      詞，難以採信。
（二）本件於警員至興偉公司查獲時，被告丁○○正在裝箱搬運偽造之酒類，同時被
      告丙○○在旁邊三、四公尺處混裝前揭酒類，一部分專賣憑證及收縮膜放在柯
      女身旁地上，當時被告可看見對方之動靜之事實，業經證人即嘉義市警察局刑
      警隊警員張冠民、陳立敏於原審證述明確（見一審卷第一五一頁），且被告丁○○於警察查獲時，正與被告丙○○包裝極品高梁酒及搬運（見警卷第二十頁
      ），被告丙○○與丁○○二人對於當時二人間距僅三、四公尺之事實，亦供認
      不諱，雖被告丙○○與丁○○否認證人之證詞，惟二人經原審隔離訊問，被告
      丙○○供稱當時伊在旁邊未做何事云云，被告丁○○則稱柯女在換紙箱云云，
      所陳互不相符。
（三）前揭銷售憑證係同案被告乙○○委託被告己○○偽造後，再由乙○○以每千張
      三仟元之代價賣給戊○○使用，戊○○並不認識被告己○○等情，已據原審同
      案被告乙○○於警訊時供明在卷，且原審共同被告戊○○於本院訊問中證述：
      「我不知道乙○○賣給我的銷售憑證如何來的，我不認識己○○，也沒向他訂
      購銷售憑證，我向乙○○買得銷售憑證一張好像是一元或五毛錢。」等語（見
      本院卷第一○二頁正、反面），並有附表一、二、三所示之物扣案可資佐證。
（四）被告丙○○及原審共同被告戊○○偽造之假酒交由知情之興偉公司送貨員丁○○及甲○○裝箱上車，將上揭酒類對外銷售至臺南縣市之超級市場，使他人誤
      認為真品而購買，以詐取利益，且被告戊○○雇用丁○○、甲○○、吳智岳、
      王麗雅、楊文川、郭金發、許善影、王耀賢等人擔任業務員及會計等職務，可
      見被告丙○○、戊○○經營之規模甚大，將販賣假酒之所得用以維持生活，顯
      係以之作為生活之資，可見被告丙○○、戊○○有以犯詐欺罪作為常業之犯意
      甚明。
（五）綜上所述，足見被告丙○○所辯，顯係卸責之詞，不足採信。本件事證明確，
      被告丙○○犯行，洵堪認定。
三、按刑法上所稱之公文書，係指公務員職務上製作之文書，即以公務員為其製作之
    主體，且係本其職務而製作而言。台灣省菸酒公賣局係菸酒專賣機構，該局出售
    各種菸酒類所用標紙，應視為具有特許性質之專賣憑證，應屬刑法第二百十二條
    之特許證，此有司法院三十三年院字第二七九七號解釋及最高法院四十一年度台
    非字第三七號判例可參照。又按「依『金門馬祖地區菸酒產銷管理辦法』第十條
    之規定，本公司產製酒類需加貼台灣省菸酒公賣局核發之「銷售憑證」，始得販
    賣、持有及轉讓；其效用應與台灣省菸酒公賣局之銷售憑證相當。「酒標」為標
    示本公司註冊商標、公司全銜、酒品名稱、容量、酒精度等之標示貼紙，一般均
    直接黏著於酒容器上，‧‧‧」，此有金門酒廠實業股份有限公司八十八年十一
    月二十五日（八八）酒營字第一五一四號函一份在本院卷第九十二頁、第九十三
    頁可憑，可見被告丙○○等偽造之金門酒類銷售憑證、酒標應屬刑法第二百十二
    條之特許證，然台灣省內菸酒專賣暫行條例第三十七條第二款之偽造酒類商標罪
    ，為偽造特種文書罪之特別法，依特別法優於普通法之規定，應依台灣省內菸酒
    專賣暫行條例第三十七條第二款之偽造酒類商標罪處斷。核被告丙○○偽造酒類
    行為，係犯台灣省內菸酒專賣暫行條例第三十七條第一款之非專賣機關以手工製
    造酒類罪、同條第二款之偽造酒類商標罪、刑法第三百四十條之常業詐欺罪。被
    告丙○○所犯台灣省內菸酒專賣暫行條例第三十七條第一款之非專賣機關以手工
    製造酒類罪及同條第二款之偽造酒類商標罪，先後多次犯行，時間緊接，犯罪構
    成要件均相同，顯均係基於概括犯意反覆為之，均應依連續犯之規定，分別論以
    一罪。被告所犯上開三罪間，有方法、結果之牽連關係，應依刑法第五十五條之
    規定，從一重之刑法第三百四十條之常業詐欺罪處斷。被告丙○○與戊○○、丁○○、甲○○、乙○○彼此間，就前揭犯行有犯意聯絡及行為分擔，應論以共同
    正犯。公訴人認被告丙○○使用偽造之印章、戳記加蓋於偽造之金門酒類商標上
    ，並表示業經金門酒廠檢驗合格之所為，則另係犯刑法第二百十一條之偽造公文
    書罪，然專賣憑證為特種文書，並非公文書，已詳如前所述，因此公訴人起訴法
    條，尚有未洽，應予變更。又被告丙○○所為販賣假酒部分，係犯刑法第三百四
    十條之常業詐欺罪，公訴人認係犯刑法第三百三十九條第一項之詐欺取財罪，容
    有誤會，起訴法條亦應予變更。公訴人對於被告丙○○所犯台灣省內菸酒專賣暫
    行條例第三十七條第一款之非專賣機關以手工製造酒類罪及同條第二款之偽造酒
    類商標罪部分，雖未引述，然該部分與已起訴部分既有裁判上一罪關係，應為起
    訴效力所及，本院自得一併審酌。
四、另公訴意旨以：
（一）被告丙○○等共同偽造金門酒類商標冒用，另涉犯商標法第六十二條第一款之
      冒用他人商標罪云云，惟按商標法第六十二條第一款之仿冒商標罪，以仿冒他
      人註冊商標之圖樣為要件，經查福建省金門縣金門酒廠，對於各種金門酒類之
      產品，迄被告等被查獲時（即八十三年十月二十五日）止，尚未向經濟部中央
      標準局註冊商標之登記，此有福建省金門縣金門酒廠八十三年十一月二十六日
      （83）格行字第一一七○號函一份附偵查卷可資參考。從而被告丙○○等縱有
      偽造並冒用金門酒類商標，尚難論以商標法第六十二條第一款之罪科處。應認
      被告丙○○等此部分之行為不罰。公訴人認此部分之罪嫌與前揭判刑部分，有
      方法、結果之牽連關係，屬裁判上一罪，故不另為無罪之諭知。本案既就被告
      丙○○違反商標法部分諭知無罪，公訴人移送併辦之八十五年度偵字第六六八
      一號丙○○違反商標法乙案，與本案自無連續犯之裁判上一罪關係，而無從併
      案審理，併此敘明。
（二）被告丙○○與戊○○共同明知自稱「洪釗」之不詳年籍姓名男子所銷售之金門
      陳年高梁酒係混充酒類，並非金門酒廠所產製之金門陳年高梁酒，竟以低於行
      情之批發價格每瓶九百元之價格販入，再委由丁○○、甲○○在臺南縣市銷售
      至八十三年十月二十五日止，共詐得二百萬元以上云云。惟訊據被告丙○○堅
      決否認上揭犯行，而戊○○亦於警訊、及原審偵審中供認此部分犯行為渠獨自
      所為，核與被告丙○○所辯相符，此外，復查無其他積極證據足資證明被告丙○○涉有上開犯行，惟公訴人認此部分與前揭論罪部分，有連續犯之裁判上一
      罪關係，爰不另為無罪之諭知，附此敘明。
五、原審就被告丙○○部分，以被告丙○○罪證明確，而予論罪科刑，固非無見；惟
    查：（一）原判決事實欄，將扣押物品附表一、二、三誤載為附表編號一、附表
    編號二、附表編號三，又查扣之金門極品高梁酒空盒應為五千五百個，原判決誤
    載為五千零五十個，顯有違誤。（二）原判決認定被告丙○○僅參與案發當時那
    一次之製造假酒犯行，尚有未洽。（三）被告犯罪時，偽造之金門酒類商標，福
    建省金門縣金門酒廠尚未向經濟部中央標準局申請註冊商標之登記，原判決認定
    丙○○有違反商標法第六十二條第一款之罪，亦有未合。（四）原判決事實認被
    告丙○○係共犯詐欺得利罪，竟於理由欄記載應成立刑法第三百三十九條第一項
    之詐欺取財罪，並引用詐欺取財罪論處罪刑，有判決適用法則不當之違誤。（五
    ）原判決認被告丙○○使用偽造之印章、戳記加蓋於偽造之金門酒類商標上，並
    表示業經金門酒廠檢驗合格之所為，則另係犯刑法第二百十一條之偽造公文書罪
    ，然台灣省菸酒公賣局係菸酒專賣機構，該局出售各種菸酒類所用標紙，應視為
    具有特許性質之專賣憑證，應屬刑法第二百十二條之特許證，此有司法院三十三
    年院字第二七九七號解釋及最高法院四十一年度台非字第三七號判例可參照，因
    此被告丙○○偽造台灣省菸酒公賣局之專賣憑證，係偽造特種文書，並非偽造公
    文書，然台灣省內菸酒專賣暫行條例第三十七條第二款之偽造酒類商標罪，為偽
    造特種文書罪之特別法，依特別法優於普通法之規定，應依台灣省內菸酒專賣暫
    行條例第三十七條第二款之偽造酒類商標罪處斷，原審所適用之法條尚有未洽。
    （六）被告之行為亦構成台灣省內菸酒專賣專賣暫行條例第三十七條第一款、第
    二款之罪，原審漏未論述，亦有未洽。（七）且被告丙○○與其夫戊○○經營之
    規模甚大，將販賣假酒之所得用以維持生活，顯係以之作為生活之資，可見被告
    丙○○有以犯詐欺罪作為常業之犯意甚明，因此被告丙○○之行為應成立刑法第
    三百四十條之常業詐欺罪，原審認係刑法第三百三十九條第一項之詐欺罪，尚有
    未洽。（八）又被告丙○○所犯之刑法第三百四十條之常業詐欺、台灣省內菸酒
    專賣暫行條例第三十七條第二款之偽造酒類商標罪、同條第一款之非專賣機關以
    手工製造酒類罪，有方法、結果之牽連關係，應依刑法第五十五條之規定，從一
    重之刑法第三百四十條之常業詐欺罪處斷，原審之論斷，亦有未洽。被告丙○○
    上訴意旨，仍執前詞，否認犯罪，指摘原判決不當，雖無理由，然原判決既有上
    開可議之處，自屬無可維持，應由本院將原判決關於被告丙○○部分予以撤銷改
    判。爰審酌被告丙○○犯罪之動機、目的、手段、所生危害、所得利益、其品性
    、智識程度、生活狀況，及犯罪後態度等一切情狀，量處被告丙○○有期徒刑一
    年四月。扣案如附表一、二所示之物品，為共犯戊○○、乙○○所有，供被告丙○○犯罪所用之物，均諭知沒收。
貳、被告己○○部分：
一、公訴意旨以：己○○係坐落於高雄市○○區○○街二五三號「一代燙金印刷公司
    」負責人，自八十三年九月初起與乙○○共同偽造「金門酒類銷售憑證」及有金
    門酒廠註冊商標之特選高粱酒酒標、金門紀念酒酒標、七十九年開國紀念酒酒標
    等物，除部分出售予戊○○使用，戊○○等人並以金門特級高梁酒及香料注入所
    購買仿製之上揭瓷瓶內之混合酒類，貼上以收縮膜封口套住之偽造金門酒類銷售
    憑證，包裝上揭包裝盒冒充金門極品高梁酒、頌壽禮盒及好彩頭等酒類，對外銷
    售，且由知情之興偉公司送貨員丁○○及甲○○裝箱上車，將上揭酒類對外銷售
    至臺南縣市之超級市場，使他人誤認為真品而購買，足以生損害於金門酒廠、馬
    祖酒廠及酒類經銷商、消費者之權益，以詐取利益，餘出售予他人使用。嗣於八
    十三年十月二十五日晚上十時十分許，至一代燙金印刷公司查獲己○○，並當場
    扣得如附表三所示之物。因認被告己○○有共犯刑法第二百十一條、第二百十六
    條之行使偽造公文書罪、第三百三十九條第一項之詐欺取財罪、商標法第六十二
    條第一款等罪嫌云云。
二、按犯罪事實應依證據認定之，無證據不得推定其犯罪事實；又不能證明被告犯罪
    者，應諭知無罪之判決，刑事訴訟法第一百五十四條、第三百零一條第一項分別
    定有明文。而所謂認定犯罪事實之證據，係指足以認定被告確有犯罪行為之積極
    證據而言，該項證據自須適合於被告犯罪事實之認定，始得採為斷罪資料，又苟
    未能發現相當證據或證據不足以證明，自不能以推測或擬制之方法，以為裁判基
    礎，故被告否認犯罪事實所持之辯解，縱屬不能成立，仍非有積極之證據足以證
    明其犯罪行為，不能遽為有罪之認定，此觀諸最高法院二十九年上字第三一○五
    號、四十年台上字第八六號及三十年上字第一八三一號判例自明。
三、訊據上訴人即被告己○○亦坦承於前揭偽造金門酒類銷售憑證等事實不諱，惟辯
    稱：同案被告乙○○委託伊印製廣告，伊僅係代工者，印製版模均係乙○○交付
    予伊，印製四千張僅收取工資三千二百元，伊不知違法云云。
四、經查：
（一）被告己○○於警訊時供稱：「我曾問過乙○○做這些東西之用途，他告訴我要
      作廣告用，我便沒有再問下去。」等語（見警訊卷第十一頁背面），「乙○○
      對我稱現在酒類已要開放自由買賣，而印刷成之製品係要作為廣告使用的，所
      以我才一時失察代他偽造印刷之情事。」等語（見警訊卷第十四頁），且共犯
      乙○○於偵查中供稱：「（己○○有否問製造作何用？）我向他說廣告用的。
      」等語（見八十三年度偵字第一一九○二號卷第二十八頁），雖金門酒類為金
      門酒廠依法專賣物品，已行之數十年，但倡導開放自由買賣已有多年，因此在
      開放自由買賣前，自需加以廣告，因此乙○○騙被告己○○係要作廣告用，被
      告己○○自然不疑有他而相信乙○○係要作廣告用，而答應代為印製，參以被
      告己○○與共犯乙○○被查獲時，並沒有交談、串證之機會，可見被告己○○
      及乙○○上開供詞，應足採信。
（二）前揭銷售憑證係同案被告乙○○交付圖樣予被告己○○，由被告己○○自行製
      作版模，據以印製成張，價金共五萬元，已收取二萬餘元之事實，雖據被告己○○於警訊中供述在卷（見警訊卷第十三頁正、反面），然與同案被告乙○○
      於警訊中所供：「該戊○○向我購買偽造『金門酒類銷售憑證』二千張言明為
      新台幣六千元，戊○○曾於八十三年九月間向我購買一萬二千張『金門酒類銷
      售憑證』計新台幣壹萬貳仟元，‧‧‧戊○○僅向我購得一次，此次是第二次
      即經警查獲。」等語不符（見警卷第八頁背面、第九頁），且證人林春美即被
  告己○○經營之印刷公司職員於原審八十四年五月十八日訊問中證述：「乙○○說他自己要製作廣告單，費用每千張雙色收費八百元，共印製四千張，總共
      收費三千二百元，因版樣是乙○○自備，所以我們只收印刷工資，共三千二百
      元。」等語，依上所述，乙○○既然將偽造之「金門酒類銷售憑證」二千張，
      賣給戊○○六千元，每千張賣三千元，怎可能其向被告己○○訂購四千張，需
      付被告己○○五萬元，而做賠錢生意之理！可見被告己○○於警訊所稱共五萬
      元，應與事實不符，而是以每千張付八百元給被告己○○，共印製四千張，總
      共三千二百元，再以每千張三千元之價格賣給戊○○，始符合實情。由此顯示
      ，被告己○○係受乙○○之誆騙，而代伊印刷扣案之酒類銷售憑證。
（三）前揭銷售憑證係同案被告乙○○委託被告己○○偽造後，再由乙○○以每千張
      三仟元之代價賣給戊○○使用，戊○○並不認識被告己○○等情，已據原審同
      案被告乙○○於警訊時供明在卷，且原審共同被告戊○○於本院訊問中證述：
      「我不知道乙○○賣給我的銷售憑證如何來的，我不認識己○○，也沒向他訂
      購銷售憑證，我向乙○○買得銷售憑證一張好像是一元或五毛錢。」等語，可
      見被告己○○與該偽造假酒集團之成員均不認識，顯示被告己○○並非該偽造
      假酒集團之成員。
（四）被告己○○若確有參與本件偽造假酒之情事或知情，則必然會向乙○○要求遠
      高於市價之報酬或由主嫌戊○○處取得合乎比例之贓物，始符情理，惟事實上
      被告己○○所得僅為代工印刷之工資三千二百元，或乙○○於警訊所稱售予戊○○二千張六千元，被告己○○應無為賺取微薄之數千元而甘冒刑章之可能！
      可見被告己○○確係在不知情之情況而誤為代工。何況被告己○○自此之後亦
      未曾發生類似之情形，反觀其餘被告戊○○、乙○○等人均有類似之案件反覆
      發生，益見被告己○○係在不知情之情形下受人利用甚明。
（五）綜上所述，足見被告己○○所辯，尚足採信。此外，復查無其他積極證據足資
      證明被告己○○知情及與戊○○等人有犯意之聯絡及行為之分擔，依上開法條
      規定及判例意旨，本件既不能證明被告己○○犯罪，自應為被告己○○無罪之
      判決。
五、原審就被告己○○部分，未予詳查，遽為被告己○○論罪之判決，尚有未洽。被
    告己○○上訴意旨，執此指摘原判決不當，為有理由，自應由本院將原判決關於
    被告己○○部分予以撤銷改判，另為被告己○○無罪之判決。
據上論斷，應依刑事訴訟法第三百六十九條第一項前段、第三百六十四條、第三百條
、第三百零一條第一項前段、第二百九十九條第一項前段、台灣省內菸酒專賣暫行條
例第三十七條第一款、第二款、刑法第二十八條、第三百四十條、第五十五條、第三
十八條第一項第二款、罰金罰鍰提高標準條例第一條前段，判決如主文。
本件經檢察官吳忠賢到庭執行職務。
中    華    民    國      八十九      年      一      月       四       日
                                  臺灣高等法院臺南分院刑事第六庭
                                      審判長法官  林    金    村
                                            法官  顏    基    典
                                            法官  黃    壽    燕
右正本證明與原本無異。
被告己○○不得上訴。
其餘如不服本判決，應於判決送達後十日內向本院提出上訴狀，其未敘述理由者並應
於提出上訴狀後十日內向本院補提理由書（應附繕本)。
                                      法院書記官  李    梅    菊
中    華    民    國      八十九      年      一      月       五       日
附錄本案論罪科刑法條全文：
台灣省內菸酒專賣暫行條例第三十七條第一、二款：
有左列各款行為之一者，處一年以下有期刑徒、拘役或科或併科五千元以下罰金：
第一款：違反第六條之規定，以手工製造菸類酒類或變造專賣機關製造之菸類酒類者
        。
第二款：違反第七條之規定，種植菸草製造酒類之白、紅、酒母或專供製造菸酒
        所用之機械、捲菸紙、印製菸酒之商標包裝紙，或其他憑證者。
刑法第三百四十條：以犯前條之罪為常業者，處一年以上七年以下有期徒刑，得併科
                  五千元以下罰金。
附表一：
編號  名                    稱  數        量  所有人
一    金門陳年高梁酒              一二八○瓶  戊○○
二    金門頌壽禮盒                  八○四瓶
三    金門極品高梁酒                四四四瓶
四    馬祖好彩頭酒                一四五九瓶
五    馬祖財神酒                      二四瓶
六    金門特級高梁酒                  三四瓶
七    金門極品高梁酒空盒          五五○○個
八    金門精品高梁酒空盒          四八○○個
九    金門陳年特選高梁空盒        六七六二盒
十    金門七九陳年高梁空盒  三五三二盒
十一  馬祖好彩頭空盒（含基座）      三四一盒
十二  金門四君子瓷瓶              一四八八瓶
十三  馬祖好彩頭瓷瓶              一五○○瓶
十四  金門神瓷瓶                    二六四瓶
十五  金門特級高梁酒空瓶            四五六瓶
十六  調酒香料                          八罐
十八  調酒香料空瓶                      九罐
十九  馬祖好彩頭空盒                  五○盒
二十  好彩頭基座                      三○箱
二一  金門酒類銷售憑證            一五○○張
二二  金門酒木質印章                    一枚
二三  財神酒軟木塞                  三四○個
二四  極品高梁酒軟木塞              八○二個
二五  好彩頭軟木塞                  一七六個
二六  頌壽酒軟木塞                  三七六個
二七  收縮膜封口套                      九袋
二八  漏斗                              四個
二九  小臉盆                            一個
      （註：其餘扣案物品與本案無關）
附表二：
編號  名                    稱  數        量  所有人
一    金門酒類銷售憑證          一四○八○張  乙○○
二    金門特級高梁銷售憑證      一三四四○張
三    特級高梁酒標籤      四八○○張
四    製版鋼膜                          九個
      （註：其餘扣案物品與本案無關）
附表三：
編號  名                    稱  數        量  所有人
一    金門酒字樣鋅版模                  三塊  己○○
二    精選高粱酒鋅版模                  一片
三    金門陳年特級高粱酒鋅版模          三塊
四    馬祖酒類銷售憑證製版              一片
五    金門紀念高粱製版                  一片
     （註：其餘扣案物品與本案無關）


司法院資訊處製作；財團法人民間司法改革基金會備份。
